【裁判字號】    98,交聲,2232
【裁判日期】    980727
【裁判案由】    違反道路交通管理處罰條例聲明異議
【裁判全文】
臺灣臺北地方法院交通事件裁定        98年度交聲字第2232號
原處分機關  臺北市交通事件裁決所
異  議  人
即受處分人  甲○○
上列異議人即受處分人因違反道路交通管理處罰條例案件，對於
臺北市交通事件裁決所於中華民國九十八年六月二十六日所為之
處分（原處分案號：北市裁罰字第裁二二－ＡＥＷ一四四一八一
號），聲明異議，本院裁定如下：
    主  文
異議駁回。
    理  由
一、按汽車駕駛人，行經有燈光號誌管制之交岔路口闖紅燈右轉
    者，處新臺幣（下同）六百元以上一千八百元下罰鍰，道路
    交通管理處罰條例第五十三條第二項定有明文。復按汽車駕
    駛人，違反上開規定者，應記違規點數三點，同法第六十三
    條第一項第三款亦有規定。又行為人如係駕駛汽車闖紅燈行
    駛，嗣為警逕行舉發，而在舉發違反道路交通管理事件通知
    單上所載之應到案日期前聽候裁決，經主管機關調查後仍認
    定其有上開違規行為者，依違反道路交通管理事件統一裁罰
    基準及處理細則第四十四條第一項及違反道路交通管理事件
    統一裁罰基準表之規定，需對該行為人處以九百元之罰鍰，
    並記違規點數三點。
二、本件異議人即受處分人甲○○於民國九十八年五月十五日十
    九時二十八分許，駕駛車牌號碼五Ｄ─八八００號自用小客
    車，由西向東行駛於臺北市○○路○段上，行經至善路二段
    與故宮路有燈光號誌管制之交岔路口時，闖越紅燈右轉行駛
    ，為臺北市政府警察局士林分局翠山派出所警員王致平以受
    處分人有道路交通管理處罰條例第五十三條第二項規定之行
    為，掣發臺北市政府警察局北市警交字第ＡＥＷ一四四一八
    一號舉發違反道路交通管理事件通知單（下稱舉發通知單）
    逕行舉發，嗣受處分人於舉發通知單所載之應到案日期（即
    九十八年六月十五日）向原處分機關臺北市交通事件裁決所
    申訴，經原處分機關函請舉發機關調查結果，仍認受處分人
    有上開違規行為，乃依道路交通管理處罰條例第五十三條第
    二項、第六十三條（漏載第一項第三款）之規定，於九十八
    年六月二十六日以北市裁罰字第裁二二－ＡＥＷ一四四一八
    一號違反道路交通管理事件裁決書裁罰受處分人罰鍰九百元
    ，並記違規點數三點。
三、受處分人聲明異議意旨略以：伊於裁決書上所載日期時間，
    並未經過違規地點，自無闖紅燈右轉之行為云云。
四、經查：本件受處分人甲○○於九十八年五月十五日十九時二
    十八分許，駕駛車牌號碼五Ｄ─八八００號自用小客車，由
    西向東行駛於臺北市○○路○段上，行經至善路二段與故宮
    路有燈光號誌管制之交岔路口時，闖越紅燈右轉行駛，為臺
    北市政府警察局士林分局翠山派出所警員王致平以受處分人
    有道路交通管理處罰條例第五十三條第二項規定之行為，掣
    發舉發通知單予以舉發等情，業經當日執行勤務警員即證人
    王致平於九十八年七月二十日本院調查時證述：伊於九十八
    年五月十五日十九時至二十時止，在臺北市○○路○段、故
    宮路交岔路口擔任交整勤務，於十九時二十八分左右許，車
    牌號碼五Ｄ─八八００號自用小客車由西向東行駛至善路最
    外側的右轉車道上，到至善路、故宮路口時，號誌是紅燈，
    伊就鳴笛指揮西向東方向的車輛停止，一開始伊看到受處分
    人的車輛時，距離至善路、故宮路口還有一段距離，伊就回
    頭指揮左轉車輛和待轉的機車行駛，指揮完再回頭就發現受
    處分人的車輛已經超過停止線，開到路口，並闖越紅燈右轉
    ，伊就記下車輛的廠牌顏色，回去查詢電腦資料確認相符後
    ，再開車舉發，伊確認受處分人有闖紅燈右轉等語詳確（本
    院當日訊問筆錄參照），並有舉發通知單、證人當庭繪製之
    現場圖各一份在卷可稽。另舉發通知單上「駕駛人（或行為
    人）姓名」欄上註記「（綠灰）」二字，證人證稱係伊現場
    看到的車輛顏色，核與受處分人供稱伊之車輛之車身顏色為
    迷彩綠一節相符，是證人應無誤記違規車輛車牌號碼。按交
    通警員製單舉發違反道路交通管理處罰條例所列之違規事實
    ，本質上為行政處分，係公務員基於職務上權力，依法就特
    定之具體事件所為具公法上效果之單方行政行為，基於公務
    員為公法上行為具有公信力之原則，該行政處分當可被推定
    為真正，其據以依法處分之事實認定亦為正確無誤，況本件
    執勤警員證人王致文與受處分人素不相識，無何故舊恩怨關
    係之事實，經證人、受處分人於本院訊問時供陳在卷，證人
    王致文應無捏造事實違法取締之必要，而本院亦查無證據足
    資證明執勤警員有何捏造事實違法取締之情事存在，則執勤
    警員本其維護交通秩序、安全職責所為之舉發，自應受到合
    法、正確之推定，不容受處分人任意否認。是受處分人前揭
    辯詞，洵無足取。受處分人有行經有燈光號誌管制之交岔路
    口闖越紅燈右轉行駛之違規行為，堪以認定。
五、綜上所述，本件受處分人有前揭違規行為，原處分機關依道
    路交通管理處罰條例第五十三條第二項、第六十三條（漏載
    第一項第三款）之規定，裁處受處分人罰鍰九百元，並記違
    規點數三點，核無違誤，本件受處分人之異議為無理由，自
    應將其異議駁回。
六、據上論斷，應依道路交通案件處理辦法第十九條，裁定如主
    文。
中    華    民    國    98    年    7     月    27    日
                        交通法庭    法  官  劉素如
上正本證明與原本無異。
如不服本裁定，應於裁定送達後5 日內向本院提出抗告狀。
                                    書記官  陳育君
中    華    民    國    98    年    7     月    27    日


司法院資訊處製作；財團法人民間司法改革基金會備份。
